【裁判字號】    89,易緝,229
【裁判日期】    891227
【裁判案由】    傷害等
【裁判全文】
臺灣板橋地方法院刑事判決                        八十九年度易緝字第二二九號
    公  訴  人  臺灣板橋地方法院檢察署檢察官
    被      告  乙○○
右列被告因傷害等案件，經檢察官提起公訴（八十九年度偵字第六八０五號），本院
判決如左：
    主  文
乙○○共同對於公務員依法執行職務時，施強暴，累犯，處拘役陸拾日，如易科罰金
，以佰元折算壹日。
    事  實
一、乙○○前於民國八十五年間因妨害風化案件，經本院判處有期徒刑七月，上訴臺
    灣高等法院經駁回確定，於八十六年七月三日執行完畢。仍不知悔改，於民國八
    十九年三月六日下午三時三十分許，與林一宏（業經本院判處有期徒刑五月確定
    ）、不詳姓名、年籍綽號「致遠」、「阿寶」、「阿三」等成年友人一起駕乘由
    林一宏向不知情友人曾立君借用之車號ＧＢ─二九一一號自用小客車（該車為曾
    立君父親曾宗源所有），行經臺北縣永和市○○街七十六號前，適遇臺北縣永和
    市公所清潔隊人員孫敏、邱復興及泰丕玉等人在該路段從事以垃圾車清運垃圾之
    職務，林一宏、乙○○見清運垃圾的時間拖延過久，且前方路口遭垃圾車擋住，
    不耐久候，便先後下車質問可否快一點，甲○○則回稱已經快要收好了，嗣其二
    人因認甲○○態度不佳，即共同基於妨害公務及傷害之犯意聯絡，先由林一宏出
    手毆打甲○○臉頰及腹部，再由乙○○加入圍毆，其間林一宏復因甲○○還手推
    其一把，又回車上取出非其所有之小刀一支，朝甲○○右臂刺了二刀，致其受有
    右肩穿刺傷五×三×０．五公分、右上臂穿刺傷十×二．五×０．五公分等傷害
    （傷害部分，業經甲○○撤回告訴，詳如理由欄三），而以此方式對依法執行職
    務之公務員施以強暴，林一宏、乙○○二人行凶後，隨即丟棄該小刀而逃離現場
    。
二、案經泰丕玉訴由臺北縣警察局永和分局（起訴書誤載為中和分局）報請臺灣板橋
    地方法院檢察署檢察官偵查起訴。
    理  由
一、訊據被告乙○○固坦承於右揭時、地駕乘由同案被告林一宏借用之上開自用小客
    車，遇見前開清潔隊員清運垃圾等情，惟矢口否認有何妨害公務之犯行，並辯稱
    ：因同案被告林一宏先下車與告訴人甲○○理論，並發生口角，伊見狀即下車勸
    架，並把林一宏拉開，並未出手毆打告訴人云云。經查：右揭事實，迭據告訴人
    於警訊及偵審中指訴綦詳，並經證人即其他在場清潔隊員孫敏、邱復興（起訴書
    誤載為曾宗源）於警訊及偵審中證述明確，而告訴人受有右肩穿刺傷五×三×０
    ．五公分、右上臂穿刺傷十×二．五×０．五公分等傷害之情形，復有天主教耕
    莘醫院永和分院診斷書乙紙在卷可徵；再同案被告林一宏於出手毆打告訴人後，
    旋即又回車上取出小刀一支，朝告訴人右臂刺了二刀，車上五人再逃離現場等情
    ，亦據同案被告林一宏供述明確，苟被告係下車勸架，並拉開林一宏，何以林一
    宏仍可回車上取刀傷人，並快速逃離現場﹖況且林一宏於警訊、偵查中亦供承被
    告亦有下車要清潔隊員垃圾收快一點，且出手拉扯等情，足見被告所辯僅下車勸
    架乙節，純屬畏罪卸責之詞，不足採信，罪證明確，其犯行堪以認定。至同案被
    告林一宏雖另供稱被告只是下車來將伊與告訴人分開，並未出手毆打告訴人云云
    。惟告訴人及前開證人既均指述告訴人確遭其二人共同毆打，且被告又下車拉扯
    告訴人，是林一宏所供情節難免迴護，尚難據為對被告有利之認定。
二、查被告對於依法執行清運垃圾職務之公務員，出手予以毆打成傷而施以強暴，核
    其所為，係犯刑法第一百三十五條第一項之對於公務員依法執行職務時，施強暴
    罪。被告與同案被告林一宏間，有犯意之聯絡及行為之分擔，均為共同正犯，雖
    公訴人認其二人之另二名不詳友人亦有參與毆打告訴人之行為，而為共同正犯，
    然告訴人於偵審皆供述伊只遭二人共同圍毆，此與告訴人及上開二證人在警訊中
    所供遭四人圍毆之情節不同，且又無其他積極證據證明另二名友人有參與毆打之
    行為，難認亦成立共同正犯。末查：被告前於八十五年間因妨害風化案件，經本
    院判處有期徒刑七月，上訴臺灣高等法院經駁回確定，於八十六年七月三日執行
    完畢，此有臺灣高等法院檢察署刑案紀錄簡覆表在卷可徵，其受有期徒刑之執行
    完畢後，五年以內再犯有期徒刑以上之本罪，為累犯，應依刑法第四十七條規定
    加重其刑。爰審酌被告之品行、智識程度、因開車遭垃圾車擋住不耐久候而犯本
    罪之動機、出手毆打傷害公務員，對公權力及執法人員之危害程度非輕，惟其所
    為情節較輕，事後又已賠償告訴人新台幣一萬二千元彌補損害，並獲得原諒（此
    經告訴人供明在卷，並有和解書乙紙可稽），以及犯罪後之態度等一切情狀，量
    處如主文所示之刑，以示懲儆，並諭知易科罰金之折算標準。
三、公訴意旨另以：被告於右揭時、地因認告訴人回答同案被告林一宏質問收垃圾問
    題之態度不佳，於林一宏出手揮打告訴人臉頰後，即基於普通傷害之犯意，加入
    圍打，致告訴人受傷，因認被告另涉犯刑法第二百七十七條第一項之傷害罪嫌云
    云。惟按告訴乃論之罪，告訴人於第一審辯論終結前得撤回其告訴；又告訴乃論
    之罪，其告訴經撤回者，應諭知不受理之判決，刑事訴訟法第二百三十八條第一
    項、第三百零三條第三款分別定有明文。查被告被訴前開部分之案件，公訴人認
    其係觸犯刑法第二百七十七條第一項之傷害罪嫌，依同法第二百八十七條前段規
    定，須告訴乃論。茲據告訴人以言詞撤回告訴，此有本院八十九年十二月十三日
    訊問筆錄可稽，揆諸前揭說明，本應就此諭知不受理，然公訴人認此與前揭論罪
    科刑部分有想像競合犯裁判上一罪之關係，爰不另為不受理之諭知，併予敘明。
據上論斷，應依刑事訴訟法第二百九十九條第一項前段，刑法第二十八條、第一百三
十五條第一項、第四十七條、第四十一條，罰金罰鍰提高標準條例第一條前段、第二
條，判決如主文。
本案經檢察官陳明珠到庭執行職務。
中      華      民      國      八十九      年    十二    月    二十七  日
                                      臺灣板橋地方法院刑事第三庭
                                          法  官  趙  義  德
右正本證明與原本無異。
如不服本判決，應於判決送達後十日內，向本院提出上訴狀。
                                          書記官  張  慧  玲
中      華      民      國      九十        年    一      月    三      日
附錄本案論罪科刑法條全文：
刑法第一百三十五條第一項：
對於公務員依法執行職務時，施強暴脅迫者，處三年以下有期徒刑、拘役或三百元以
下罰金。


司法院資訊處製作；財團法人民間司法改革基金會備份。
